hu: Maláta kezelése: Savanyított (sauer); Fekete / Patent; Csokoládé; Kristály / karamell; Aszalt; Melanoidin; Pörkölt; Füstölt; Pirított / kekszes; Malátázatlan gabona; Egyéb
th: มอลต์ทรีตเมนต์: หมักกรด (sauer); สีดำ/สิทธิบัตร; ช็อกโกแลต; คริสตัล/คาราเมล; คั่วเตา; เมลานอยดิน; คั่ว; รมควัน; ปิ้ง/บิสกิต; ธัญพืชที่ไม่ผ่านกระบวนการมอลต์; อื่นๆ
it: Variante di malto: Acidulato (sauer); Black/Patent; Chocolate; Crystal/Caramel; Essiccato; Melanoidin; Tostato; Affumicato; Toasted/Biscuit; Cereale non maltato; Altro
ko: 맥아 처리: 산성화(사워); 블랙/페이턴트; 초콜릿; 크리스탈/카라멜; 건조 처리; 멜라노이딘; 로스팅 처리; 훈연 처리; 토스팅/비스킷 처리; 맥아화되지 않은 곡물; 기타
de: Malzbehandlung: Gesäuert (Sauermalz); Farbmalz/Röstmalz; Schokoladenmalz; Karamellmalz; Gedarrt; Melanoidinmalz; Geröstet; Geräuchert; Getoastet/Biskuit; Ungemälztes Getreide; Sonstige
bg-BG: Обработка на малца: Подкиселен (sauer); Черен/Патент; Шоколадов; Кристален/Карамелен; Сушен в пещ; Меланоидинов; Печен; Пушен; Препечен/Бисквитен; Немалцувано зърно; Друго
el: Επεξεργασία βύνης: Οξινισμένο (sauer); Μαύρο/Patent; Σοκολάτα; Κρυσταλλικό/Καραμέλα; Κλιβανισμένο; Μελανωϊδίνη; Καβουρδισμένο; Καπνιστό; Φρυγανισμένο/Μπισκότο; Μη βυνοποιημένο σιτηρό; Άλλο
ru: Обработка солода: Подкисленный (кислый солод); Черный/жженый; Шоколадный; Кристаллический / карамельный; Высушенный в печи; Меланоидиновый; Обжаренный; Копченый; Поджаренный/бисквитный; Несоложеное зерно; Другое
en: Malt treatment: Acidulated (sauer); Black/Patent; Chocolate; Crystal/Caramel; Kilned; Melanoidin; Roasted; Smoked; Toasted/Biscuit; Unmalted grain; Other
pt-BR: Malte tratamento: Acidulado (sauer); Preto/Patent; Chocolate; Crystal/Caramelo; Seco em estufa; Melanoidina; Torrado; Defumado; Tostado/Biscuit; Grão não maltado; Outro
pt-PT: Tratamento do malte: Acidulado (sauer); Preto/patente; Chocolate; Cristal/caramelo; Seco em estufa; Melanoidina; Torrado; Fumado; Tostado/biscoito; Grão não maltado; Outro
sl-SI: Obdelava slada: Kislinsko (sauer); Črni/patentni; Čokoladni; Kristalni/karamelni; Sušen v peči; Melanoidinski; Praženi; Prekajeni; Opečeni/biskvitni; Nesladano zrnje; Drugo
nb: Maltprosessering: Syremalt (sauer); Svartmalt/patentmalt; Sjokolade; Krystall/karamell; Kjøllet; Melanoidin; Røstet; Røykt; Ristet/kjeks; Umaltet korn; Annet
da: Maltbehandling: Syrnet (sauer); Sort/patent; Chokolade; Krystal/karamel; Køllet; Melanoidin; Ristet; Røget; Ristet/kiks; Umaltet korn; Andet
fr: Traitement du malt: Acidulé (Sauer); Noir / Patent; Chocolat; Crystal / Caramel; Touraillé; Mélanoïdine; Torréfié; Fumé; Grillé / Biscuit; Grain non malté; Autre
vi: Xử lý mạch nha: Axit hóa (sauer); Đen/Patent; Socola; Pha lê/Caramel; Sấy lò; Melanoidin; Rang; Xông khói; Nướng/Bích quy; Ngũ cốc chưa mạch nha hóa; Khác
ro-RO: Tratament malț: Acidulat (sauer); Negru/Patent; Ciocolată; Cristal/Caramel; Uscat în cuptor; Melanoidin; Prăjit; Afumat; Rumenit/Biscuit; Cereale nemalțificate; Altele
nl: Mout behandeling: Zuurmout (sauer); Zwart/Patent; Chocolade; Crystal/Caramel; Geëest; Melanoïdine; Gebrand; Gerookt; Geroosterd/Biscuit; Ongemout graan; Anders
sk-SK: Variant sladu: Kyslý (sauer); Čierny/patentný; Čokoládový; Kryštálový/karamelový; Hvozdený; Melanoidínový; Pražený; Údený; Toustovaný/sušienkový; Nesladované zrno; Iné
zh-TW: 麥芽處理方式: 酸化 (sauer); 黑/特黑 (Patent); 巧克力; 結晶/焦糖; 窯烤; 類黑素; 烘焙; 煙燻; 烘烤/餅乾; 未發芽穀物; 其他
lt-LT: Salyklo apdorojimas: Rūgštintas; Juodasis / patentuotas; Šokoladinis; Krištolinis / karamelinis; Džiovintas krosnyje; Melanoidinis; Skrudintas; Rūkytas; Skrudintas / biskvitinis; Nesalykliniai grūdai; Kita
es: Tratamiento de la malta: Acidulada (sauer); Negra/Patent; Chocolate; Cristal/caramelo; Horneada; Melanoidina; Tostada; Ahumada; Tostada/bizcocho; Grano sin maltear; Otro
sv: Maltbehandling: Syrad (sauer); Svart/patent; Choklad; Kristall/karamell; Kölnad; Melanoidin; Rostad; Rökt; Rostad/kex; Omältat spannmål; Annat
ja: 麦芽処理: 酸性化 (サワー); ブラック/パテント; チョコレート; クリスタル/カラメル; キルン乾燥; メラノイジン; ロースト; スモーク; トースト/ビスケット; 発芽前穀物 (未発芽); その他
pl: Obróbka słodu: Zakwaszany (sauer); Barwiący / palony; Czekoladowy; Karmelowy / krystaliczny; Suszony; Melanoidynowy; Prażony; Wędzony; Tostowany / ciasteczkowy; Ziarno niesłodowane; Inne
tr: Malt işlem türü: Asitlendirilmiş (sauer); Siyah/Patent; Çikolata; Kristal/Karamel; Fırınlanmış; Melanoidin; Kavrulmuş; Tütsülenmiş; Kızartılmış/Bisküvi; Maltlanmamış tahıl; Diğer
cs: Sladová varianta: Kyselý (Sauer); Černý/Patent; Čokoládový; Krystalový/Karamelový; Hvozděný; Melanoidinový; Pražený; Uzený; Toastovaný/Biscuit; Nesladované zrno; Jiné
zh-CN: 麦芽处理工艺: 酸化 (Sauer); 黑/专利麦芽; 巧克力麦芽; 结晶/焦糖麦芽; 烘干麦芽; 类黑精麦芽; 烘焙麦芽; 烟熏麦芽; 烤/饼干麦芽; 未发芽谷物; 其他
hr-HR: Sladni tretman: Kiselkasti (sauer); Crni / Patent; Čokoladni; Kristalni / karamelni; Sušeni; Melanoidinski; Prženi; Dimljeni; Tostirani / biskvit; Neslađene žitarice; Ostalo
fi: Maltaan käsittely: Hapatettu; Musta/Patent; Suklaa; Kristalli/karamelli; Kuivattu; Melanoidiini; Paahdettu; Savustettu; Kevyesti paahdettu / Biscuit; Mallastamaton vilja; Muu